# 以固定资产对外出资产生的利得按现行准则是放资产处置收益还是营业外收入？

提问人：woheerping 时间：2020-05-15 08:20:00
陈老师您好：
现有一客户，以固定资产对外出资，因评估值大于账面价值，最终会出现一个利得。那这个差额是放资产处置收益还是放营业外呢？我觉得应该放资产处置收益中。现行准则中，“资产处置收益”项目反映企业出售划分为持有待售的非流动资产（金融工具、长期股权投资和投资性房地产除外）或处置组时确认的处置利得或损失，以及处置未划分为持有待售的固定资产、在建工程、生产性生物资产及无形资产而产生的处置利得或损失。债务重组中因处置非流动资产产生的利得或损失和非货币性资产交换产生的利得或损失也包括在本项目内”。固定资产对外出资是一种非货币性资产交换，其利得应计入资产处置收益。请陈老师指正。

回答人：chenyiwei
应当是计入资产处置损益。（前提是该项以固定资产出资的行为站在该投资方自身视角是具有商业实质的）